【裁判字號】    94,訴,3213
【裁判日期】    950828
【裁判案由】    毒品危害防制條例
【裁判全文】
臺灣高雄地方法院刑事判決              94年度訴字第3213號
公  訴  人  臺灣高雄地方法院檢察署檢察官
被      告  甲○○
上列被告因違反毒品危害防制條例案件，經檢察官提起公訴（94
年度毒偵字第6403號）及移送併辦（95年度毒偵字第2115號），
本院判決如下：
    主  文
甲○○連續施用第一級毒品，處有期徒刑拾月。扣案之第一級毒
品海洛因壹包（含包裝袋。驗餘淨重零點壹捌公克、空包裝重零
點捌公克）沒收銷燬；注射針筒貳支沒收。
    事  實
一、甲○○前因施用毒品案件，經本院以91年度毒聲字第712 號
    裁定送觀察、勒戒後，認無繼續施用毒品傾向，於民國91年
    3 月1 日執行完畢釋放。猶未戒除毒癮，復於觀察、勒戒執
    行完畢釋放後5 年內，基於施用第一級毒品之概括犯意，自
    93年2 月間起至95年2 月4 日某時止，在高雄市○鎮區○○
    街172 號3 樓租屋處及自強一路319 巷附近友人住處等地，
    施用第一級毒品海洛因多次。嗣於94年6 月5 日上午11時10
    分許，在高雄市○鎮區○○路106 號前為警查獲，扣得其所
    有預備供施用海洛因所用之注射針筒2 支；又於95年2 月5
    日中午12時30分許，在高雄市○○○路319 巷口為警查獲，
    扣得第一級毒品海洛因1 包（驗餘淨重0.18公克、空包裝重
    0.38公克）。
二、案經高雄市政府警察局小港分局、鼓山分局分別報請臺灣高
    雄地方法院檢察署檢察官偵查起訴及移送併辦。
    理  由
一、本件被告所犯為死刑、無期徒刑、最輕本刑為3 年以上有期
    徒刑以外之罪，其於準備程序進行中，就被訴及移送併辦部
    分之事實，均為有罪之陳述，經本院告知簡式審判程序之旨
    ，並聽取被告及檢察官之意見後，合議庭認宜進行簡式審判
    程序，爰依刑事訴訟法第273 條之1 第1 項規定，裁定由受
    命法官獨任進行簡式審判程序，合先敘明。
二、前揭事實，業據被告於本院審理中坦白承認（見本院卷第12
    6 、134 頁），且其前後二度為警查獲時，分別經採集尿液
    送驗結果，均呈嗎啡（即海洛因進入人體後之代謝物）陽性
    反應，此有高雄市立凱旋醫院尿液檢驗報告2 份及高雄市政
    府警察局小港分局、鼓山分局分別製作尿液檢體姓名代號對
    照表各1 份在卷可稽（分見95年度毒偵字第2115號卷27、28
    頁；小港分局高市警港分三字第0940012753號卷第10、11頁
    ），足認被告前開自白核與科學檢驗結果相符，堪予採信。
    被告確有於前揭時、地施用海洛因之事實，已堪認定。又被
    告前因施用毒品案件，經本院以91年度毒聲字第712 號裁定
    送觀察、勒戒後，認無繼續施用毒品傾向，於91年3 月1 日
    執行完畢釋放等情，有臺灣高等法院被告前案紀錄表1 份在
    卷可佐。其於觀察、勒戒執行完畢釋放後，5 年內再犯本件
    施用毒品罪，自應依毒品危害防制條例第23條第2 項依法訴
    追。本件事證明確，被告犯行洵堪認定，應予依法論科。
三、按海洛因屬毒品危害防制條例第2 條第2 項第1 款明定之第
    一級毒品。是核被告所為，係犯毒品危害防制條例第10條第
    1 項之施用第一級毒品罪。其於施用前後，持有海洛因之低
    度行為，應為施用之高度行為所吸收，不另論罪。被告前後
    多次施用第一級毒品犯行，時間緊接，觸犯構成要件相同之
    罪名，顯係基於概括犯意反覆為之，為連續犯。惟查被告行
    為後，刑法第56條連續犯之規定，業於94年2 月2 日修正刪
    除，並於95年7 月1 日施行，雖非犯罪構成要件之變更，但
    顯已影響行為人刑罰之法律效果，自屬法律有變更。經比較
    新舊法之結果，新法對被告並非有利，自應依刑法第2 條第
    1 項之規定，適用修正前刑法第56條連續犯之規定，以一罪
    論並加重其刑。移送併辦部分即被告自93年2 月間起至95年
    2 月4 日止施用第一級毒品之犯行，與前開論罪科刑部分即
    其於94年6 月4 日施用第一級毒品之犯行，有連續犯之裁判
    上一罪關係，為起訴效力所及，本院自應併予審理。
四、審酌被告前因施用毒品，經觀察、勒戒後，仍未能戒除毒癮
    ，顯見戒毒意志不堅，非經一定時間隔離其接觸毒品之機會
    ，難以矯治，惟念及施用毒品究係自戕行為，尚未損及他人
    法益，且於審理時坦認犯行，犯罪後態度尚可等一切情狀，
    量處如主文所示之刑。扣案物品經送驗結果：毒品1 包確屬
    第一級毒品海洛因（驗餘淨重0.18公克、空包裝重0.38公克
    ），有法務部調查局鑑定通知書影本1 份在卷可參（見本院
    卷第87頁）；扣案之注射針筒2 支，則未檢出毒品反應，亦
    有高雄市立凱旋醫院檢驗報告1 份在卷可佐（本院卷第20頁
    ）。前開扣案之海洛因1 包，應依毒品危害防制條例第18條
    第1 項前段之規定宣告沒收銷燬；其包裝袋上殘有微量海洛
    因，難以析離，應與上開毒品整體同視，併依上開規定沒收
    銷燬。至扣案之注射針筒2 支，屬被告所有預備供施用毒品
    所用之物，業據陳明在卷，應依刑法第38條第1 項第2 款規
    定宣告沒收。
據上論斷，應依刑事訴訟法第273 條之1 第1 項、第299 條第1
項前段，毒品危害防制條例第10條第1 項、第18條第1 項前段，
刑法第11條、第2 條第1 項前段、修正前刑法第56條、刑法第38
條第1 項第2 款，判決如主文。
中    華    民    國    95    年    8     月    28    日
                    刑事第六庭  法  官  林柏壽
以上正本證明與原本無異。
如不服本判決，應於判決送達後10日內，向本院提出上訴狀。
中    華    民    國    95    年    8     月    28    日
                                書記官  林國龍
附錄本案論罪科刑法條：
毒品危害防制條例第10條第1 項
施用第一級毒品者，處6 月以上5 年以下有期徒刑。


司法院資訊處製作；財團法人民間司法改革基金會備份。
